【裁判字號】    92,訴,2192
【裁判日期】    921121
【裁判案由】    毒品危害防制條例
【裁判全文】
臺灣板橋地方法院刑事判決                        九十二年度訴字第二一九二號
    公  訴  人  臺灣板橋地方法院檢察署檢察官
    被      告  甲○○
右列被告因毒品危害防制條例案件，經檢察官聲請簡易判決處刑（九十二年度毒偵緝
字第三０五號、九十二年度毒偵字第二二五九號），經本院簡易庭認不宜以簡易判決
處刑，移
經告知簡式審判程序之旨，並聽取當事人之意見後，本院裁定由受命法官獨任進行簡
式審判程序，並判決如左：
    主  文
甲○○連續施用第一級毒品，處有期徒刑捌月。扣案之海洛因壹小包（淨重零點參柒
公克）、海洛因殘渣袋肆個內殘留之海洛因殘渣（量微無法驗重）、分裝勺壹支上殘
留之海洛因殘渣（量微無法驗重）、海洛因陸小包（合計淨重壹點壹肆公克）均沒收
銷毀之；海洛因殘渣袋肆個、分裝勺壹支均沒收。又連續施用第二級毒品，處有期徒
刑伍月。應執行有期徒刑壹年。扣案之海洛因壹小包（淨重零點參柒公克）、海洛因
殘渣袋肆個內殘留之海洛因殘渣（量微無法驗重）、分裝勺壹支上殘留之海洛因殘渣
（量微無法驗重）、海洛因陸小包（合計淨重壹點壹肆公克）均沒收銷毀之；海洛因
殘渣袋肆個、分裝勺壹支均沒收。
    事  實
一、甲○○曾因違反麻醉藥品管理條例案件，經本院以八十五年度易字第七一五八號
    判處有期徒刑五月，如易科罰金以三百元折算一日，於民國八十六年一月十五日
    准予易科罰金執行完畢（不致使本件構成累犯）。猶不知警惕，又因施用毒品，
    經本院以九十一年度毒聲字第二七九四號裁定送勒戒處所觀察、勒戒，經觀察、
    勒戒後，認無繼續施用毒品傾向，經臺灣板橋地方法院檢察署檢察官於九十一年
    十月四日以九十一年度毒偵字第二七七五號為不起訴處分確定。詎其仍未戒除毒
    癮，復於前開不起訴處分後五年內基於施用第一級毒品海洛因（以下簡稱海洛因
    ）及第二級毒品安非他命（以下簡稱安非他命）之概括犯意，自九十二年三月初
    某日起，至同年七月五日某時止，先後多次在臺北縣三重市○○街四十四巷二之
    一號三樓住處等地，以將海洛因及安非他命摻入香菸中，再點火施用煙氣之方式
    ，施用海洛因及安非他命。嗣分別於九十二年四月二十四日晚間八時三十分許，
    為警在台北縣三重市○○街一七五巷田中公園內查獲，並扣得其所有之海洛因一
    小包（淨重零點三七公克）、海洛因殘渣袋四個、分裝勺一支（含海洛因殘渣）
    ；於同年七月五日上午十一時四十分許，為警在台北縣三重市○○路與自強路口
    查獲，並扣得海洛因六小包（合計淨重一點一四公克）。經臺灣板橋地方法院檢
    察署檢察官聲請本院以九十二年度毒聲字第一三三０號裁定送臺灣台北看守所附
    設勒戒處所觀察、勒戒後，認有繼續施用毒品傾向。再經本院以九十二年度毒聲
    字第二四八六號裁定令入戒治處所施以強制戒治一年。
二、案經台北縣政府警察局三重分局報告臺灣板橋地方法院檢察署檢察官偵查起訴。
    理  由
一、右揭事實，業據被告甲○○於本院審理中坦承不諱，且其於九十二年四月二十四
    日及同年七月五日為警查獲後所採集之尿液，分別送往臺灣檢驗科技股份有限公
    司檢驗結果，均判定有安非他命類及鴉片類陽性反應，有該公司九十二年五月八
    日及同年七月十二日濫用藥物尿液檢驗報告各乙紙在卷可稽。其於同年四月二十
    四日為警查獲時所扣得之白粉一小包，及於同年七月五日為警查獲時所扣得之白
    粉六小包，經送往法務部調查局檢驗結果，均確含海洛因成分，分別為淨重零點
    三七公克及合計淨重一點一四公克，有該局九十二年六月十日及同年八月六日鑑
    定通知書各乙紙附卷可按。此外並有被告所有供其施用海洛因所用之海洛因殘渣
    袋四個、分裝勺一支扣案可證。足徵被告自白與事實相符，被告應確有連續施用
    第二級及施用第一級毒品犯行。又被告曾因施用毒品，經本院以九十一年度毒聲
    字第二七九四號裁定送勒戒處所觀察、勒戒，經觀察、勒戒後，認無繼續施用毒
    品傾向，經臺灣板橋地方法院檢察署檢察官於九十一年十月四日以九十一年度毒
    偵字第二七七五號為不起訴處分確定，復因本件施用第一、二級毒品，經臺灣板
    橋地方法院檢察署檢察官聲請本院以九十二年度毒聲字第一三三０號裁定送臺灣
    台北看守所附設勒戒處所觀察、勒戒後，認有繼續施用毒品傾向，再經本院以九
    十二年度毒聲字第二四八六號裁定令入戒治處所施以強制戒治一年，亦有臺灣高
    等法院被告全國前案紀錄表、前開不起訴處分書、本院裁定、臺灣台北看守所附
    設勒戒處所有無繼續施用毒品傾向證明書各乙紙在卷足憑。足徵被告因無繼續施
    用毒品傾向經檢察官為不起訴處分後，五年內再犯毒品危害防制條例第十條第一
    、二項之罪，經觀察、勒戒後，認有繼續施用毒品傾向。本件事證明確，被告犯
    行均洵堪認定。
二、查海洛因、安非他命分別為毒品危害防制條例第二條第二項第一款、第二款明定
    之第一級、第二級毒品，均不得持有、施用及販賣。核被告施用海洛因之所為，
    係犯同法第十條第一項之罪。其施用安非他命之所為係犯同條第二項之罪。其施
    用海洛因、安非他命前後分別持有海洛因及安非他命之低度行為應為施用之高度
    行為所吸收，均不另論罪。其先後多次施用海洛因、安非他命行為，時間緊接，
    方法相同，觸犯構成要件相同之罪名，顯係基於概括犯意反覆為之，應依連續犯
    之規定論以一罪，並加重其刑。再其所犯上開二罪，犯意各別，行為不同，應予
    分論併罰。爰審酌施用海洛因、安非他命對身心產生的危害、被告施用期間長短
    、次數，業經觀察、勒戒卻仍無法戒除施用毒品之惡習，顯見戒除毒癮之意志薄
    弱，兼衡其犯罪之動機、目的、手段、品行、坦承犯行之犯罪後態度等一切情狀
    ，分別量處如主文所示之刑，並定其應執行之刑。
三、扣案之海洛因一小包（淨重零點三七公克）、海洛因殘渣袋四個內殘留之海洛因
    殘渣（量微無法驗重）、分裝勺一支上殘留之海洛因殘渣（量微無法驗重）、海
    洛因六小包（合計淨重一點一四公克）為查獲之第一級毒品，均應依毒品危害條
    例第十八條第一項前段宣告沒收銷燬之。扣案之海洛因殘渣袋四個、分裝勺一支
    為被告所有供其施用海洛因所用之物之事實，業據被告供承不諱，爰依刑法第三
    十八條第一項第二款宣告沒收。
據上論斷，應依刑事訴訟法第四百五十二條、第二百七十三條之一第一項、第二百九
十九條第一項前段，毒品危害防制條例第十條第一項、第二項、第十八條第一項前段
，刑法第十一條前段、第五十六條、第五十一條第五款、第三十八條第一項第二款，
判決如主文。
本案經檢察官黃正綱到庭執行職務。
中      華      民      國    九十二    年     十一     月    二十一    日
                                       臺灣板橋地方法院刑事第五庭
                                           法  官   張   宏   節
右正本證明與原本無異。
如不服本判決，應於判決送達後十日內向本院提出上訴狀。
                                           書記官   李   淑   秋
中      華      民      國    九十二    年     十一     月    二十六    日
附錄本案論罪科刑法條全文
毒品危害防制條例第十條：
施用第一級毒品者，處六月以上五年以下有期徒刑。
施用第二級毒品者，處三年以下有期徒刑。


司法院資訊處製作；財團法人民間司法改革基金會備份。
